臺灣彰化地方法院刑事判決
111年度訴字第376號
公  訴  人  臺灣彰化地方檢察署檢察官
被      告  賴意昇


指定辯護人  簡敬軒律師
上列被告因違反毒品危害防制條例等案件，經檢察官提起公訴（
111年度偵字第3621、3847號），本院判決如下：
    主  文
賴意昇犯如附表一所示之罪，各處如該表「主文」欄所示之刑及
沒收。應執行有期徒刑玖年肆月。 
    犯罪事實
一、賴意昇明知海洛因、甲基安非他命分屬毒品危害防制條例第
    2條第2項第1、2款所列第一、二級毒品，不得販賣、轉讓及
    持有，亦明知甲基安非他命同時係藥事法第22條第1項第1 
    款所公告之禁藥，不得非法轉讓，竟先後實行下列犯行： 
　㈠基於販賣第一級毒品以營利之犯意，持用附表二編號2之行動
    電話作為聯繫工具，於附表一編號1、4至7所示時間、地點
    ，販賣第一級毒品海洛因與該等編號所示之對象既遂。　
　㈡基於販賣第二級毒品以營利之犯意，於附表一編號3所示時間
    、地點，販賣第二級毒品甲基安非他命與沈宣中既遂。
　㈢基於轉讓第一級毒品及轉讓禁藥之犯意，於附表一編號2、8
    所示時間、地點，同時轉讓第一級毒品海洛因及禁藥甲基安
    非他命予該等編號所示之對象。
二、嗣因員警偵辦另案過程中，發現賴意昇涉有販賣毒品罪嫌，
    復經執行通訊監察後，於民國111年2月10日下午3時2分許，
    持本院所核發之搜索票，前往賴意昇位於彰化縣○○市○○路00
    號之0之住處（下稱靜修路住處）執行搜索，當場扣得附表
    二編號2所示物品，因而查悉上情。　　
三、案經彰化縣警察局移送臺灣彰化地方檢察署檢察官偵查起訴
    。　　
    理  由
壹、程序方面
    被告以外之人於審判外之陳述，雖不符前4條之規定，而經
    當事人於審判程序同意作為證據，法院審酌該言詞陳述或書
    面陳述作成時之情況，認為適當者，亦得為證據，刑事訴訟
    法第159條之5第1項定有明文。查本判決作為認定被告賴意
    昇犯罪之被告以外之人於審判外陳述，於本院審判程序時，
    檢察官、被告暨辯護人均同意作為證據（訴字卷第353頁）
    ，本院並已依法踐行調查證據程序，另審酌此等證據資料作
    成時並無違法不當之瑕疵，亦無其他依法應排除證據能力之
    情形，乃認以之作為證據要屬適當，均得採為本件認定事實
    之依據。
貳、實體方面
一、認定事實所憑證據及認定之理由　　
  ㈠上開犯罪事實，各據證人石倍宥、張偉智、沈宣中、劉鴻銘
    及吳建岳於警詢及偵訊時證述綦詳（他二卷第7至8、67至70
    、156至162、165至168、184至185、193至194、223至225、
    234至236、241、303至305、317、324至325、333至334頁、
    偵二卷第257至260、315至317頁），並有門號0000000000號
    （下稱門號①）之通聯調閱查詢單、本院111年度聲搜字第10
    5號搜索票、彰化縣警察局搜索扣押筆錄、扣押物品目錄表
    、搜索現場及扣案物照片、本院110年度聲監字第484號通訊
    監察書、門號①之上網基地台位置資料（他一卷第113頁、他
    二卷第439至445、479至481頁、偵三卷第227頁、偵一卷第3
    3至37頁、偵二卷第77至113頁），及附表一「佐證書證」欄
    所示書證在卷可稽，此外，尚有附表二編號2所示行動電話1
    支扣案可證，復經被告於警詢、偵訊及審判中均坦承不諱（
    他二卷第376至385、489至490頁、偵二卷第69至70頁、訴字
    卷第60至61、163至165、354至357頁），足認其之任意性自
    白核與事實相符，可堪採為認定事實之依據。
  ㈡按販賣毒品係違法行為，非可公然為之，且有其獨特之販售
    通路及管道，復無一定之公定價格，容易增減分裝之份量，
    而每次買賣之價量，可能隨時依雙方關係深淺、資力、需求
    量及對行情之認知、毒品純度、來源是否充裕、查緝是否嚴
    緊、購買者被查獲時供述購買對象之可能風險評估等，而異
    其標準，非可一概而論，且販賣者從各種「價差」、「量差
    」或「純度」牟取利潤方式，亦有差異，然其所圖利益之非
    法販賣行為目的，則屬相同，並無二致。況毒品物稀價昂，
    取得不易，且毒品之非法交易，向為政府查禁森嚴且重罰不
    寬貸，衡諸常情，倘非有利可圖，殊無必要甘冒持有毒品遭
    查獲、重罰之極大風險，無端提供毒品供他人施用（最高法
    院109年度台上字第592號判決意旨參照）。查本件固無從得
    悉被告實行附表一編號1、3至7犯行前，其購入海洛因、甲
    基安非他命之價格成本為何，然衡情其並無購入價昂之毒品
    ，再無利益提供該等購毒者之可能，且被告亦已自承該等犯
    行確有從中賺取自己施用份量之量差等語無訛（訴字卷第16
    5、353頁），足認被告於該等犯行確係為藉由販賣海洛因或
    甲基安非他命牟取利益，其主觀上確實具有營利之意圖甚明
    。
  ㈢綜上所述，本案事證明確，被告犯行均堪認定，俱應依法論
    科。
二、論罪科刑
  ㈠所犯罪名及罪數認定：
　⒈查甲基安非他命乃係毒品危害防制條例第2條第2項第2款所定
    第二級毒品，不得販賣及持有：且甲基安非他命同由中央衛
    生主管機關即行政院衛生署（現已改制為衛生福利部）公告
    列為藥事法第22條第1項第1款所規定之禁藥，依法亦不得轉
    讓。又行為人明知禁藥甲基安非他命而轉讓者，除成立毒品
    危害防制條例第8條第2項轉讓第二級毒品罪外，亦構成藥事
    法第83條第1項轉讓禁藥罪，屬於同一犯罪行為同時有二種
    法律可資處罰之法規競合關係，應依「重法優於輕法」、「
    後法優於前法」等法理，擇一處斷。而毒品危害防制條例第
    8條第2項轉讓第二級毒品罪之法定本刑為「6月以上5年以下
    有期徒刑，得併科70萬元以下罰金」，至現行藥事法第83條
    第1項轉讓禁藥罪之法定本刑則為「7年以下有期徒刑，得併
    科5千萬元以下罰金」，從而，行為人轉讓甲基安非他命若
    無毒品危害防制條例第8條第6項及第9條所定轉讓毒品達一
    定數量或成年人對未成年人犯轉讓毒品罪，應予加重其刑之
    情形者，藥事法第83條第1項之罪法定本刑顯重於毒品危害
    防制條例第8條第2項之罪，依重法優於輕法之法理，應優先
    適用藥事法第83條第1項轉讓禁藥罪處斷（最高法院97年度
    台非字第397號、99年度台上字第1367號、第2786號判決意
    旨參照，惟該等判決係針對藥事法修正前之條文為論述，併
    此敘明）。故被告就附表一編號2、8犯行，所轉讓之甲基安
    非他命數量，既無積極證據足證淨重已達10公克以上，且毒
    品受讓人張偉智、劉鴻銘復均非未成年人或懷胎婦女，揆諸
    前揭說明，即應優先適用藥事法第83條第1項處斷。
  ⒉是核被告就犯罪事實欄一㈠即附表一編號1、4至7所為，均係
    犯毒品危害防制條例第4條第1項販賣第一級毒品罪；就犯罪
    事實欄一㈡即附表一編號3所為，則犯同條例同條第2項販賣
    第二級毒品罪；另其就犯罪事實欄一㈢即附表一編號2、8所
    為，則係犯同條例第8條第1項轉讓第一級毒品罪，及藥事法
    第83條第1項轉讓禁藥罪。
  ⒊被告於犯罪事實欄一㈠、㈡販賣海洛因、甲基安非他命，及犯
    罪事實欄一㈢轉讓海洛因前持有該等毒品之低度行為，各為
    其後販賣、轉讓之高度行為所吸收，不另論罪。至於其在犯
    罪事實欄一㈢轉讓禁藥前持有甲基安非他命之行為，同為實
    質上一罪之階段行為，高度之轉讓行為既已依藥事法加以處
    罰，依法律適用完整性之法理，其低度之持有甲基安非他命
    行為，不能再行割裂適用毒品危害防制條例加以處罰（最高
    法院82年度台上字第6613號、98年度台上字第5362號判決意
    旨參照），且藥事法未設有處罰持有禁藥之規定，自亦無為
    轉讓之高度行為吸收之餘地，併此敘明。再者，被告就犯罪
    事實欄一㈢即附表一編號2、8所為，分別係以一個轉讓行為
    ，同時轉讓第一級毒品海洛因及禁藥甲基安非他命，均為想
    像競合犯，應依刑法第55條前段規定，各從一重以轉讓第一
    級毒品罪論處。又被告所犯附表一所示共8罪間，犯意各別
    且行為互殊，應予分論併罰。
　㈡刑之加重減輕事由：
　⒈累犯加重
　　被告前因竊盜案件，經法院分別判處罪刑後，由本院以106
    年度聲字第1910號裁定應執行有期徒刑6月確定（下稱第一
    案），另因施用毒品、轉讓禁藥及竊盜案件，經法院分別判
    處罪刑後，再經本院以107年度聲字第22號裁定應執行有期
    徒刑3年3月確定（下稱第二案），再因施用毒品案件，經本
    院以105年度訴字第1046號判決判處有期徒刑1年確定（下稱
    第三案），第一、二、三案接續執行，於109年2月26日縮短
    刑期假釋出監併付保護管束，保護管束期滿日為110年4月4
    日乙節，有臺灣高等法院被告前案紀錄表在卷可查（訴字卷
    第378至384頁），且被告於本院審理時，對於此前案資料暨
    檢察官所主張累犯事由，亦是認無訛（訴字卷第358頁）。
    而被告雖於上述假釋期間再犯另案，然細繹其之前案紀錄表
    可知，該段期間所涉刑事案件僅經法院裁定施以觀察、勒戒
    ，而未遭判處罪刑（訴字卷第384至385頁），故前開假釋並
    未遭撤銷，現時亦無應（得）撤銷事由之存在，上開第一、
    二、三案即視為執行完畢。故被告於5年內故意再犯本件有
    期徒刑以上共8罪，均為累犯，俱應依刑法第47條第1項規定
    加重最高本刑（惟其中所涉販賣第一、二級毒品罪法定刑中
    之死刑、無期徒刑不得加重）。再審酌上述前案中之轉讓禁
    藥部分，核與本案各次使毒品（禁藥）向外流通之罪質類似
    ，此外，其之竊盜前案固與本案之罪名、罪質及侵害法益雖
    不相同，然均屬故意犯罪，加以施用毒品犯罪之行為人為獲
    取購毒成本，遂鋌而走險涉犯竊盜等財產犯罪者，亦所在多
    有，故二者之間仍存有若干關連性，況被告於前案業經實際
    入監服刑一段期間，卻於執行完畢後約隔半年即陸續違犯本
    件各罪，顯見被告對於刑罰之反應力薄弱，並無司法院大法
    官釋字第775號解釋所示罪刑不相當之情形（最高法院108年
    度台上字第338號判決意旨參照），亦應依該規定同予加重
    最低本刑（無期徒刑者除外）。
　⒉毒品危害防制條例第17條第2項
　　按犯毒品危害防制條例第4條至第8條之罪於偵查及歷次審判
    中均自白者，減輕其刑，毒品危害防制條例第17條第2項定
    有明文。被告就附表一所示各次犯行，因其於偵查及審判中
    均有自白犯行，業如前載，自應依前開規定均減輕其刑。
　⒊毒品危害防制條例第17條第1項
　　被告於偵查階段時，有供稱其本件所販賣、轉讓之毒品來源
    為綽號「阿敏」之人（他二卷第374、385頁、偵二卷第70頁
    ），其後於本院審理期間，並有進一步提供該人之姓名年籍
    資料供檢警追查（詳訴字卷第113至141頁彰化縣警察局111
    年4月27日彰警刑字第1110028930號函暨附件，因相關案件
    仍在偵查中，爰不予載明其真實姓名，下稱某男），然迄至
    本案言詞辯論終結時止，彰化縣警察局僅就某男涉嫌於「11
    1年2月9日」販賣海洛因予被告之犯罪事實，移送臺灣彰化
    地方檢察署檢察官偵辦，且該案尚未偵結，此節有彰化縣警
    察局111年9月23日彰警刑字第1110070157號函暨附刑事案件
    移送書、臺灣彰化地方檢察署111年9月26日彰檢原義111偵3
    621字第1119042172號函，及某男之臺灣高等法院被告前案
    紀錄表附卷可參（訴字卷第291至325頁、同卷證物袋內）。
    則因被告被訴附表一編號1、2、4至8所示販賣或轉讓第一級
    毒品犯行，犯罪時間均在某男上開遭移送販賣海洛因予被告
    之「前」；此外，因被告被訴附表一編號3犯行所販賣毒品
    種類為甲基安非他命，即難認某男遭移送販賣海洛因予被告
    之犯罪事實，與被告此次犯行有關，故縱某男遭移送之上開
    犯罪事實，日後確遭檢察官提起公訴，仍與毒品危害防制條
    例第17條第1項所定要件不符（最高法院109年度台上字第38
    30號判決意旨參照），故本案附表一各次犯行尚無毒品危害
    防制條例第17條第1項減免其刑之事由。
　⒋刑法第59條
　　販賣第一級毒品罪之法定刑為死刑或無期徒刑，然同為販賣
    第一級毒品之人，其原因動機不一，犯罪情節未必盡同，或
    有大盤毒梟者，亦有中、小盤之分，甚或僅止於吸毒者友儕
    間為求互通有無之有償轉讓者亦有之，其販賣行為所造成危
    害社會程度自屬有異，法律科處此類犯罪，所設法定最低本
    刑卻同為「死刑或無期徒刑；處無期徒刑，得併科3千萬元
    以下罰金」，不可謂不重。於此情形，自非不可依客觀犯行
    與主觀惡性二者加以考量其情狀，是否有可憫恕之處，適用
    刑法第59條規定酌減其刑，期使個案裁判量刑能符合比例原
    則。準此，審諸被告本案各次販賣第一級毒品之價金為新臺
    幣（下同）5百元及3千元，對應海洛因之市場交易行情可知
    ，所販售之數量亦屬少量，其惡性顯較大量走私進口或長期
    販賣毒品之「大盤」、「中盤」毒梟者為輕，對於他人及國
    家社會侵害程度亦非重大，堪認情節尚屬輕微，雖可依毒品
    危害防制條例第17條第2項減刑，然經減刑後所能量處之最
    低刑度為有期徒刑15年，猶嫌過重，客觀上足以引起一般人
    同情，衡情尚可憫恕，爰就附表一編號1、4至7犯行，均依
    刑法第59條規定減輕其刑。
　⒌職是，附表一編號1、4至7犯行部分，因同時符合一項刑之加
    重事由（累犯）及兩項減刑事由（偵審自白、刑法第59條）
    ，另同表編號2、3、8犯行，則同時符合一項刑之加重事由
    （累犯）及一項減刑事由（偵審自白），爰依刑法第71條第
    1項、第70條規定，先加（法定刑為死刑、無期徒刑者除外
    ）後減之；就附表一編號1、4至7犯行部分，並遞減之。
　㈢刑罰裁量：
　　本院審酌被告明知國家針對毒品之管制禁令甚嚴，竟無視於
    此而實行本案販賣、轉讓毒品（禁藥）犯行，所為助長毒品
    流通，實屬不該；惟念其於案發後就全部犯行均坦承在案，
    尚見悔意，再衡酌被告各次販賣海洛因、甲基安非他命之數
    量，及所（欲）收取價金均非甚鉅，然就販賣海洛因部分而
    言，販售價金即有3千元及5百元之別，量刑時自應反映此價
    金上之差異；此外，其轉讓之海洛因及甲基安非他命數量亦
    非甚多，而附表一編號2、8犯行經想像競合結果，雖均以轉
    讓第一級毒品罪論處，然亦應考量其尚同時轉讓甲基安非他
    命，罪質較諸單純轉讓海洛因之情形為重；兼衡被告自稱國
    中肄業之智識程度，未婚無子女，家庭成員包括母親、三名
    兄姊，擔任建築工等家庭經濟生活狀況（詳訴字卷第358至3
    59頁審判筆錄）等具體行為人責任基礎之一切情狀，分別量
    處如附表一「主文」欄所示之刑，以示懲儆。
  ㈣定應執行刑：
　　參酌被告被訴各次販賣、轉讓毒品行為時間係在110年9月至
    111年2月期間，犯罪手法大抵類似，其中4次犯行取得毒品
    者均為劉鴻銘，審酌數罪對法益侵害之加重效應較低，若定
    以過重之應執行刑，其效用可能隨著長期刑之執行，等比例
    地大幅下跌，對被告教化效果不佳，亦有害其回歸社會，爰
    審酌上情，合併定其應執行刑如主文所示。　
三、沒收部分
  ㈠按犯毒品危害防制條例第4條至第9條、第12條、第13條或第1
    4條第1項、第2項之罪者，其供犯罪所用之物，不問屬於犯
    罪行為人與否，均沒收之，同條例第19條第1項定有明文。
    查被告實行附表一編號1、4至7犯行時，係持用附表二編號2
    行動電話與該等編號所載購毒者聯繫一節，業經審認如前，
    自應依毒品危害防制條例第19條第1項規定，於前揭各該罪
    刑項下均宣告沒收。
  ㈡次者，被告實行附表一編號1、3所示販賣第一、二級毒品犯
    行，分別獲有該等編號所載之現金犯罪所得乙節，同經本判
    決認定在案，為避免被告坐享此部分犯罪所得，爰依刑法第
    38條之1第1、3項規定，於各次犯行項下宣告沒收，且於全
    部或一部不能沒收或不宜執行沒收時，追徵其價額。
　㈢又起訴書固同時聲請宣告沒收附表二編號1、3、4所示物品，
    然茲據被告供稱：扣案塑膠鏟管、葡萄糖是我自己要吸食海
    洛因時用的，海洛因2包是在111年2月9日購入供己自行施用
    ，與本案無關等語綦詳（訴字卷第166、353頁），此外，經
    遍觀全卷事證，亦無足證明該等扣案物確與被告本案被訴販
    賣、轉讓毒品犯行相關，且上開物品業據被告施用毒品另案
    判決諭知沒收（銷燬）（詳訴字卷第197至202頁，本院111
    年度訴字第645號判決檢索資料），自無從於本案諭知沒收
    （銷燬）。至於員警在犯罪事實欄二所示時、地，執行搜索
    時，雖另於在場人張偉智、張祐銘身上查扣毒品、針筒及行
    動電話等物（他二卷第447、449頁扣押物品目錄表參照），
    然該等物品既無證據足認係由被告使用管領，暨與本案被訴
    犯行有何關連，即無庸於本案宣告沒收（銷燬）。
　㈣又現行刑法將沒收列為專章，並定性為獨立之法律效果（立
    法理由參照），故宣告多數沒收情形，並非數罪併罰，乃配
    合刪除第51條第9款，另增訂第40條之2第1項「宣告多數沒
    收者，併執行之」，從而，針對沒收部分依法即無庸於應執
    行刑項下再予重複諭知，附此敘明。
據上論斷，應依刑事訴訟法第299條第1項前段，判決如主文。
本案經檢察官廖偉志提起公訴，檢察官陳昭蓉、鄭積揚到庭執行
職務。 
中　　華　　民　　國　　111 　年　　11　　月　　1 　　日
                  刑事第八庭  審判長法  官  蘇品樺
　　　　　　　　　　　　　　　　    法  官  陳怡潔
                                    法  官  陳薏伩
以上正本證明與原本無異。　　　　　　　　　　　　　　　　
如不服本判決應於收受判決後20日內向本院提出上訴書狀，並應
敘述具體理由。其未敘述上訴理由者，應於上訴期間屆滿後20日
內向本院補提理由書（均須按他造當事人之人數附繕本)「切勿
逕送上級法院」。
中　　華　　民　　國　　111 　年　　11　　月　　1 　　日
                                    書記官　林曉汾
附錄本案論罪科刑法條：
毒品危害防制條例第4條第1、2項
製造、運輸、販賣第一級毒品者，處死刑或無期徒刑；處無期徒
刑者，得併科新臺幣3千萬元以下罰金。
製造、運輸、販賣第二級毒品者，處無期徒刑或10年以上有期徒
刑，得併科新臺幣1千5百萬元以下罰金。

毒品危害防制條例第8條第1項
轉讓第一級毒品者，處1年以上7年以下有期徒刑，得併科新臺幣
1百萬元以下罰金。

藥事法第83條第1項
明知為偽藥或禁藥，而販賣、供應、調劑、運送、寄藏、牙保、
轉讓或意圖販賣而陳列者，處7年以下有期徒刑，得併科新臺幣
5千萬元以下罰金。
　　　　　　　　　　　　　　　　
附表一
編號 犯罪過程 佐證書證 主文 1  110年9月8日上午7時14分、8時18分許，石倍宥以門號0000000000號與賴意昇所持用門號①通話聯繫，石倍宥即於上午8時18分許通話完畢稍後，騎乘車牌號碼000-000號普通重型機車，前往賴意昇靜修路住處附近，賴意昇乃販賣交付價值3千元之第一級毒品海洛因1包與石倍宥，石倍宥則當場交付價金3千元與賴意昇收受。 【即起訴書附表一編號一犯行】 門號0000000000號之通聯調閱查詢單、門號①之雙向通聯紀錄、車牌號碼000-000號普通重型機車之車行文字紀錄、車輛詳細資料報表、道路監視器影像與Google地圖（他二卷第23、25、28、29至30、63頁、偵一卷第62頁） 賴意昇販賣第一級毒品，累犯，處有期徒刑柒年柒月。扣案如附表二編號2所示之物沒收；未扣案販賣毒品所得新臺幣叁仟元沒收，於全部或一部不能沒收或不宜執行沒收時，追徵其價額。  2 110年9月14日上午10時35分至11時之期間，張偉智騎乘車牌號碼000-000號普通重型機車，前往賴意昇靜修路住處，賴意昇乃同時無償轉讓海洛因1包（數量不詳，無證據證明淨重已達5公克以上），及以吸食器裝盛之少許甲基安非他命（數量不詳，無證據證明淨重已達10公克以上）與張偉智。 【即起訴書附表三編號一犯行】 道路監視器影像、車牌號碼000-000號普通重型機車之車行文字紀錄（他二卷第327、329頁）、證人張偉智之檢驗尿液代號與真實姓名對照認證單、欣生生物科技股份有限公司111年9月20日欣生字第111086號函暨附件、本院111年9月23日公務電話紀錄（訴字卷第235、275至285、289頁） 賴意昇轉讓第一級毒品，累犯，處有期徒刑拾月。 3 110年9月17日晚間7至8時期間，沈宣中騎乘車牌號碼000-0000號普通重型機車，前往址設彰化縣○○市○○路000號「龍昇宮」附近，適遇賴意昇亦在該處，賴意昇乃販賣交付第二級毒品甲基安非他命1包與沈宣中，沈宣中則當場交付價金5百元與賴意昇收受。 【即起訴書附表二編號一犯行】 道路監視器影像（他二卷第199至200頁） 賴意昇販賣第二級毒品，累犯，處有期徒刑伍年壹月。未扣案販賣毒品所得新臺幣伍佰元沒收，於全部或一部不能沒收或不宜執行沒收時，追徵其價額。 4 110年11月3日下午3時37分59秒、3時55分23秒、4時6分14秒，劉鴻銘先後以門號0000000000號、公用電話000000000號、000000000號，與賴意昇所持用門號①通話聯繫，劉鴻銘即於下午4時6分14秒通話完畢稍後，騎乘車牌號碼000-000號普通重型機車（簡稱甲車），前往址設彰化縣○○市○○路0段00號「員林國中」附近全家便利超商，與賴意昇見面，賴意昇乃販賣交付價值5百元之第一級毒品海洛因1包與劉鴻銘，價金5百元劉鴻銘則暫賒欠迄未給付。 【即起訴書附表一編號二犯行】 門號①之通訊監察譯文、劉鴻銘所使用左揭門號與公用電話號碼之通聯調閱查詢單、甲車之車輛詳細資料報表、門號①之雙向通聯紀錄、道路及便利商店監視器影像、公用電話位置蒐證照片、甲車之車行文字紀錄（他二卷第77至78、89、93、95、101頁、偵一卷第49至52頁、偵二卷第283頁） 賴意昇販賣第一級毒品，累犯，處有期徒刑柒年陸月。扣案如附表二編號2所示之物沒收。 5 110年11月5日晚間7時7分11秒、9時1分14秒、9時13分7秒，劉鴻銘先後以門號0000000000號、0000000000號，及公用電話000000000號，與賴意昇所持用門號①通話聯繫，劉鴻銘即於晚間9時13分7秒通話完畢稍後，前往址設彰化縣○○鄉○○路000號統一超商順心門市旁，與賴意昇見面，賴意昇乃販賣交付價值5百元之第一級毒品海洛因1包與劉鴻銘，價金5百元劉鴻銘則暫賒欠迄未給付。 【即起訴書附表一編號三犯行】 門號①之通訊監察譯文、劉鴻銘所使用左揭門號與公用電話號碼之通聯調閱查詢單、門號①之雙向通聯紀錄、案發超商與公用電話位置蒐證照片、GOOGLE地圖（他二卷第78、89至93、101頁、偵一卷第53至54頁）  賴意昇販賣第一級毒品，累犯，處有期徒刑柒年陸月。扣案如附表二編號2所示之物沒收。 6 110年11月9日上午7時35分40秒、7時48分2秒、7時49分3秒，吳建岳以門號0000000000號與賴意昇所持用門號①通話聯繫，吳建岳即於上午7時49分3秒通話完畢稍後，騎乘車牌號碼000-000號普通重型機車（簡稱乙車），前往址設彰化縣○○鄉○○路000號統一超商順心門市旁，與賴意昇見面，賴意昇乃販賣交付價值5百元、以1支針筒盛裝之第一級毒品海洛因10CC與吳建岳，價金5百元吳建岳則暫賒欠迄未給付。 【即起訴書附表一編號五犯行】 門號①之通訊監察譯文、門號0000000000號之通聯調閱查詢單、門號①之雙向通聯紀錄、證人吳建岳行動電話內之通訊紀錄頁面截圖、道路監視器影像與GOOGLE地圖、乙車之車輛詳細資料報表、車行文字紀錄（他二卷第248至249、253、256、257至259、261、295頁、偵二卷第286頁） 賴意昇販賣第一級毒品，累犯，處有期徒刑柒年陸月。扣案如附表二編號2所示之物沒收。 7 110年11月10日下午4時57分38秒、5時40分30秒、5時54分25秒、6時5分52秒，劉鴻銘先後以門號0000000000號、0000000000號與賴意昇所持用門號①通話聯繫，賴意昇即於下午6時5分52秒通話完畢稍後，前往劉鴻銘位於彰化縣○○市○○路000號住處後門，賴意昇乃販賣交付價值5百元之第一級毒品海洛因1包與劉鴻銘，價金5百元劉鴻銘則暫賒欠迄未給付。 【即起訴書附表一編號四犯行】 門號①之通訊監察譯文、劉鴻銘所使用左揭門號之通聯調閱查詢單、門號①之雙向通聯紀錄（他二卷第79至80、89至91、101頁）      賴意昇販賣第一級毒品，累犯，處有期徒刑柒年陸月。扣案如附表二編號2所示之物沒收。 8 111年（起訴書原誤載為「110年」，業經公訴檢察官當庭更正）2月8日下午5至6時期間，劉鴻銘直接前往賴意昇靜修路住處，賴意昇乃同時無償轉讓海洛因1包（數量不詳，無證據證明淨重已達5公克以上），及以吸食器裝盛之少許甲基安非他命（數量不詳，無證據證明淨重已達10公克以上）與劉鴻銘。 【即起訴書附表三編號二犯行】 彰化縣警察局刑警大隊委託檢驗尿液代號與真實姓名對照表（他二卷第129頁）、本院111年度簡字第986號（即劉鴻銘施用第二級毒品另案）判決檢索資料（訴字卷第327至332頁） 賴意昇轉讓第一級毒品，累犯，處有期徒刑拾月。 
附表二（扣案物品）
編號 扣案物名稱 數量 備註 1 塑膠鏟管 叁支  2 行動電話 壹支 三星廠牌（含0000000000門號〈即門號①〉SIM卡壹張） 3 第一級毒品海洛因 貳包 含包裝袋貳只，驗前毛重分別為0.21公克、0.45公克，抽取重量較重之該包鑑驗，檢出第一級毒品海洛因成分，驗餘淨重為0.254公克 4 葡萄糖粉 貳包  
附表三（本案卷宗簡稱對照）
卷宗案號 簡稱 臺灣彰化地方檢察署110年度他字第2700號卷一 他一卷 臺灣彰化地方檢察署110年度他字第2700號卷二 他二卷 臺灣彰化地方檢察署111年度偵字第3621號卷一 偵一卷 臺灣彰化地方檢察署111年度偵字第3847號卷 偵二卷 臺灣彰化地方檢察署111年度偵字第3621號卷二 偵三卷 本院111年度訴字第376號卷 訴字卷